【裁判字號】    97,上重訴,25
【裁判日期】    980123
【裁判案由】    違反毒品危害防制條例
【裁判全文】
臺灣高等法院高雄分院刑事判決        97年度上重訴字第25號
上  訴  人
即  被  告  甲○○
                      (
選任辯護人  柳聰賢律師
上列上訴人因違反毒品危害防制條例案件，不服臺灣屏東地方法
院97年度重訴字第21號中華民國97年10月22日第一審判決（起訴
案號：臺灣屏東地方法院檢察署97年度偵字第4292號），提起上
訴，本院判決如下：
     主  文
上訴駁回。
     事  實
一、甲○○於民國97年6 月27日上午8 、9 時許，與綽號「小蘋
    果」之成年男子，基於共同運輸第一級毒品海洛因及私運管
    制物品進口之犯意聯絡，在大陸地區廣東省珠海市○○○路
    喜發酒店內，由綽號「小蘋果」之成年男子交付第一級毒品
    海洛因3 包（合計毛重718 公克，驗後淨重680.25公克，空
    包裝總重61.71 公克）予甲○○，指示其將該批海洛因毒品
    藏放在女用束褲內挾帶走私至台灣地區。甲○○遂依其指示
    ，穿著女用束褲，將3 包海洛因毒品藏放在束褲內，外著普
    通衣物加以掩飾，再由澳門搭乘復興航空公司GE－352 號班
    機將該海洛因毒品運輸至台灣地區。嗣於同日15時30分許，
    甲○○抵達桃園機場時，為警攔檢並起出扣得上開毒品而查
    獲。
二、案經行政院海岸巡防署南部地區巡防局移送臺灣屏東地方法
    院檢察署檢察官偵查起訴。
     理  由
一、訊據上訴人即被告甲○○固坦認自大陸地區攜帶上開3 包海
    洛因毒品進入台灣地區，惟矢口否認有何運輸毒品之犯意，
    辯稱：綽號「小蘋果」之成年男子拿東西給我的時候跟我保
    證這些東西不是毒品，而是麻醉劑，所以我才以為我帶進來
    的東西是麻醉劑，直到海關攔檢時我才知道是海洛因毒品云
    云。經查：
(一)、被告以束褲挾帶上開第一級毒品海洛因由大陸地區進入台灣
    地區，被警查獲之事實，有財政部台北關稅局扣押貨物收據
    及搜索筆錄1 分、海岸巡防總局南部地區巡防局扣押物品目
    錄表2 紙、照片14幀及復興航空機票影本1 紙附卷可查，復
    有海洛因3 包扣案足憑。而該等毒品經送法務部調查局鑑定
    結果，確認均含有第一級毒品海洛因成分，合計淨重為680.
    25公克，空包裝總重61.71 公克，亦有法務部調查局調科壹
    字第09723031740 號濫用藥物實驗室鑑定書1 紙在卷可考 (
    附於偵查卷第67頁)。
(二)、被告雖以前揭情詞為辯，惟被告自稱早已得知綽號「小蘋果
    」之成年男子為販毒集團成員，且於綽號「小蘋果」之成年
    男子曾要求被告加入彼等販毒集團時，為被告所拒絕等情，
    業據被告於警訊及原審陳述明確（警詢卷第20頁筆錄及原審
    卷第5 頁背面）。況被告被警查獲時，經採尿送驗，其尿液
    檢出嗎啡及甲基安非他命陽性反應，亦有高雄縣政府警察局
    刑警大隊查獲煙毒、麻醉藥品案件犯罪嫌疑人姓名對照表一
    份附於警卷足稽，被告既施用第一級毒品海洛因及第二級毒
    品甲基安非他命，對其所挾帶之物品，是否第一級毒品海洛
    因抑或是麻醉藥品，應有分辦之能力。且本件被查獲之毒品
    海洛因，淨重高達680.25公克，純度則為65.89%，市價昂貴
    ，若非被告與販毒集團間互有高度信任，並了解運送內容及
    談妥利益分配，雙方恐亦難達成此次運送協定。被告亦不可
    能在不了解運送物品內容之情形下，冒險為他人走私入境。
    且被告又係將毒品藏放在女用束褲內企圖挾帶入境，並自稱
    入境後到機場將有人認其衣服，會主動接機，跟對方走，並
    將東西（即該毒品）交給對方（見本院卷第52頁），在在顯
    示被告挾帶毒品之行為具有高度之隱密性，並切斷與任何毒
    品上游及下游之關係。綜上所論，堪認被告對其所攜帶之物
    品為海洛因毒品一節，應有所認識，並基於運輸之故意，將
    之攜帶入境。其辯稱不知所挾帶之物品為毒品，以為係麻醉
    藥品云云，應為卸責之詞，不足採信。本件事證明確，被告
    犯行堪以認定。
二、查海洛因係毒品危害防制條例第2 條第2 項第1 款所定之第
    一級毒品，並為行政院依懲治走私條例第2 條第3 項授權訂
    定之管制物品項目及其數額甲類第4 項規定之毒品，屬管制
    進出口物品；又自大陸地區私運物品進入台灣地區，或自台
    灣地區私運物品前往大陸地區者，以私運物品進口、出口論
    ，適用本條例處斷，懲治走私條例第12條定有明文。故被告
    上開行為，係犯懲治走私條例第2 條第1 項之私運管制物品
    進口罪及毒品危害防制條例第4 條第1 項之運輸第一級毒品
    罪。其持有毒品之行為為運輸行為所吸收，不另論罪。被告
    與綽號「小蘋果」之成年男子就本案犯行互有犯意聯絡與行
    為分擔，均為共同正犯。本件被告以單一之私運輸入行為，
    同時觸犯上開私運管制物品進口罪及運輸第一級毒品罪，為
    想像競合犯，應依刑法第55條之規定，從一重依運輸第一級
    毒品罪處斷。
三、原審因認被告犯上述之罪，而適用毒品危害防制條例第4 條
    第1 項、第18條第1 項前段，懲治走私條例第2 條第1 項、
    第11條，第12條 (漏引)刑 法第11條、第28條、第55條、第
    37條第1 項之規定，並審酌被告運輸之毒品數量甚鉅，且為
    毒性最烈之第一級毒品海洛因，一旦流入市面，勢將加速毒
    品氾濫，對社會治安及國人健康危害甚鉅，及被告仍飾詞狡
    辯毫無悔意等一切情狀，量處無期徒刑，並依法宣告褫奪公
    權終身，以資懲儆。扣案海洛因3 包係第一級毒品海洛因，
    合計淨重為680.25公克，空包裝總重61.71 公克，其包裝袋
    已沾黏毒品，難以析離，故均應依法宣告沒收銷燬之。其認
    事用法，核無不合，量刑亦屬允當。被告上訴意旨否認運輸
    毒品，指摘原判決不當，為無理由，應予駁回。
據上論斷，應依刑事訴訟法第368條，判決如主文。
本案經檢察官許美女到庭執行職務。
中    華    民    國    98    年    1     月    23    日
                  刑事第六庭    審判長法  官  王憲義
                                      法  官  張盛喜
                                      法  官  邱永貴
以上正本證明與原本無異。
如不服本判決應於收受本判決後10日內向本院提出上訴書狀，其
未敘述上訴理由者，並得於提起上訴後10日內向本院補提理由書
狀（均須按他造當事人之人數附繕本）「切勿逕送上級法院」。
中    華    民    國    98    年    1     月    23    日
                                      書記官  張文斌
附錄本判決論罪科刑法條：
懲治走私條例第2 條第1 項
私運管制物品進口、出口逾公告數額者，處7 年以下有期徒刑，
得併科新臺幣3 百萬元以下罰金。
毒品危害防制條例第4條
製造、運輸、販賣第一級毒品者，處死刑或無期徒刑；處無期徒
刑者，得併科新臺幣1 千萬元以下罰金。


司法院資訊處製作；財團法人民間司法改革基金會備份。
